臺灣南投地方法院民事裁定
110年度投簡聲字第33號
聲  請  人  張方龍  
相  對  人  富全國際資產管理股份有限公司

法定代理人  陳文展  
上列當事人間聲請停止強制執行事件，本院裁定如下：
    主  文
聲請人供擔保新臺幣伍萬壹仟元後，本院一一○年度司執字第二
七四五四號清償債務強制執行事件之強制執行程序，於本院一一
○年度投簡字第四六六號債務人異議之訴事件裁判確定、和解或
撤回起訴前應暫予停止。
    理  由
一、聲請意旨略以：相對人持臺灣宜蘭地方法院106年司執字第1
    3039號債權憑證為執行名義聲請對聲請人為強制執行，現由
    本院以110年度司執字第27454號強制執行事件（下稱系爭執
    行事件）受理中，然相對人之利息請求權已罹於時效，聲請
    人依法得拒絕給付，且聲請人已向本院提起債務人異議之訴
    （本院110年度投簡字第466號），聲請人願供擔保請求准予
    裁定在上開訴訟終結前停止系爭執行事件等語。
二、有回復原狀之聲請，或提起再審或異議之訴，或對於和解為
    繼續審判之請求，或提起宣告調解無效之訴、撤銷調解之訴
    ，或對於許可強制執行之裁定提起抗告時，法院因必要情形
    或依聲請定相當並確實之擔保，得為停止強制執行之裁定。
    強制執行法第18條第2項定有明文。又法院依強制執行法第1
    8條第2項定擔保金額而准許停止強制執行之裁定者，該項擔
    保係備供債權人因停止執行所受損害之賠償，其數額應依標
    的物停止執行後，債權人未能即時受償或利用該標的物所受
    之損害額，或其因另供擔保強制執行所受之損害額定之，非
    以標的物之價值或其債權額為依據（最高法院91年度台抗字
    第429號裁定意旨參照）。
三、經查：
（一）本件相對人持上開債權憑證為執行名義向本院執行處聲請
      對聲請人之財產於新臺幣（下同）336,499元，及其中302
      ,164元自民國95年11月28日起至104年8月31日止，按週年
      利率20%計算之利息，暨自104年9月1日起至清償日止，按
      週年利率15%計算之利息，經本院以系爭執行事件受理，
      而系爭執行事件現尚未終結，聲請人業已對相對人提起債
      務人異議之訴，現由本院審理中等情，業經本院調取系爭
      執行事件卷宗及本院110年度投簡字第466號債務人異議之
      訴事件卷宗審閱無訛，則聲請人依上開事由聲請停止強制
      執行，核無不合，應予准許。
（二）聲請人應提供之擔保金部分，依前揭說明，本院酌定擔保
      金額時，應僅斟酌相對人未能即時受償所受之損害額定之
      ；本院審核上開強制執行案卷結果，債權人即本件相對人
      請求強制執行之債權金額為336,499元，則相對人因停止
      執行所受之損失，應為相對人遲延收取上開執行債權之期
      間內，依相對人聲請執行之債權數額336,499元，按年息5
      %計算之法定遲延利息之損害；再參以本案債務人異議之
      訴事件之訴訟標的金額為336,499元，依民事訴訟法第427
      條第1項之規定應適用簡易程序，且未逾民事訴訟法第466
      條第1項所定數額，屬不得上訴第三審之事件即訴訟至二
      審終結之事件，參考各級法院辦案期限實施要點規定，第
      一、二審簡易程序審判案件之期限分別為10個月、2年，
      共計2年10個月，加上裁判送達、上訴、分案等期間，兩
      造間債務人異議之訴審理期限約需3年，本院綜合上情並
      依此計算，相對人因聲請人聲請停止執行致未能即時受償
      可能所受之損害額為50,475元【計算式：336,499元×5%×3
      ＝50,475元，元以下四捨五入】，爰取其概數51,000元作
      為聲請人應提供之擔保金額。
四、依強制執行法第18條第2 項，裁定如主文。 
中　　華　　民　　國　　111 　年　　1 　　月　　6 　　日
                        臺灣南投地方法院南投簡易庭
                              法  官  丁婉容
以上為正本係照原本作成。
如對本裁定抗告須於裁定送達後10日內向本院提出抗告狀，並繳
納抗告費新臺幣1,000元。　　　　　　　　　　　　　　　
中　　華　　民　　國　　111 　年　　1 　　月　　6 　　日
                              書記官   詹書瑋